【裁判字號】    97,易,3306
【裁判日期】    980313
【裁判案由】    竊盜
【裁判全文】
臺灣板橋地方法院刑事判決              97年度易字第3306號
公  訴  人  臺灣板橋地方法院檢察署檢察官
被      告  甲○○
上列被告因竊盜案件，經檢察官提起公訴（97年度偵字第27027
號），本院判決如下：
    主  文
甲○○竊盜，累犯，處有期徒刑肆月，如易科罰金，以新臺幣壹
仟元折算壹日；又竊盜未遂，累犯，處有期徒刑月，如易科罰
金，以新臺幣壹仟元折算壹日。應執行有期徒刑陸月，如易科罰
金，以新臺幣壹仟元折算壹日。
    事  實
一、甲○○前因強盜案件，經臺灣高等法院臺中分院於民國九十
    年七月二十六日以九十年度上訴字第七二一號刑事判決判處
    有期徒刑二年，復經最高法院於九十年十月十八日以九十年
    度台上字第六三四九號刑事判決駁回上訴而確定，於九十二
    年一月三十日縮短刑期假釋出監，嗣於九十二年九月十七日
    觀護期滿視為執行完畢（致使本件構成累犯）。詎其猶不知
    悔改，竟意圖為自己不法之所有，基於竊盜之犯意，為下列
    行為：
（一）於九十七年八月十二日下午五時三十分前某時許，在臺北
      縣新莊市○○路六一一之一一號前，見乙○○所有以太空
      包包裝之廢鋁料一包（重量約二、三百公斤，價值約新臺
      幣〔下同〕二萬元）置於該處，認有機可乘，遂利用該處
      不知情之成年社區管理員，與之合力搬運至其所駕駛之車
      牌號碼五九○三─PE號自用小客車上，再由甲○○載往臺
      北縣新莊市○○路之廢五金行變賣得款花用。
（二）於九十七年八月十九日凌晨二時三十分許，再次前往上開
      地點見乙○○所有車牌號碼WJ─五六二九號自用小貨車停
      放該處，無人看顧，竟以手翻動前揭小貨車車斗內物品，
      而著手搜尋財物之際，因該址社區管理員查覺有異，撥打
      電話予乙○○，經乙○○在樓上呼喊並報警，始未得逞，
      隨即為據報到場之員警當場查獲。
二、案經臺北縣政府警察局新莊分局報請臺灣板橋地方法院檢察
    署檢察官偵查起訴。
    理  由
一、本件認定事實所引用之卷證資料，並無證據證明係公務員違
    背法定程序所取得，且檢察官、被告於本院準備程序及審判
    期日時均表示同意作為證據，且迄至言詞辯論終結前亦未再
    聲明異議，依刑事訴訟法第一百五十九條之五第一項之規定
    ，本件認定事實所引用之證據縱屬傳聞證據，亦均有證據能
    力。
二、訊據被告甲○○固坦承於事實欄一（一）所載時、地拿取廢
    鋁料一包變賣，及於九十七年八月十九日凌晨二時三十分許
    前往該處等情不諱，惟矢口否認有何竊盜犯行，辯稱：第一
    次是看到廢鋁料包放在該處已數週，以為沒有人要，才拿走
    ，而且廢鋁料重量僅四十公斤，並非二、三百公斤；第二次
    是去其停放該處之前揭自用小客車上找光碟片，發現其車輪
    被人鎖住，便回住處拿工具再返回上址，並無竊盜之意，也
    未爬上被害人乙○○的貨車翻找物品云云。惟查：
（一）前開事實欄一（一）所載時間遭竊之廢鋁料係被害人先依
      廢金屬成分整理分類後，分別以三、四個太空包包裝，整
      齊堆疊該處，預計囤積至固定數量，再以貨車一次載運出
      售，而該廢鋁料太空包放在該處已有一個月之久，尚未裝
      滿之情，業據證人即被害人乙○○於警、偵訊及本院審理
      時證述在卷。又依證人乙○○於本院審理時具結證述：失
      竊的太空包，裏面全部是鋁屑，太空包寬約一百七十幾公
      分，當時廢鋁料尚未裝滿，所以高度約一百二十至一百三
      十公分等語，核與卷附現場照片太空包大小相符（見偵查
      卷第十六頁照片），且被告於本院審理時亦供承：該包東
      西蠻重的，無法獨自搬取，並表示證人此部分所述實在等
      語在卷（見本院九十八年二月五日審判筆錄第八頁），依
      證人所述及現場照片所示，可知失竊太空包體積相當龐大
      ，絕非如被告所辯稱僅四十公斤，應以證人所述，較為可
      採。且卷附太空包之尺寸、材質、外觀均迥異於一般大型
      垃圾袋，被告既大費週章委請不知情之管理員協助搬取上
      開太空包，並載至廢五金行變賣，足見其搬取前應有打開
      上開太空包查看內容物，自可知悉該太空包內均為單一種
      類之五金廢料，顯經他人分類整理，屬具有一定價值之回
      收類物品，而非尋常之無主廢棄物甚明。被告為二十六歲
      之成年人，對此當無不知之可能，其任意搬取上開太空包
      具有竊盜之故意及不法所有之意圖，至為灼然。被告徒以
      上開物品放置路旁甚久，逕稱為他人不要之廢棄物，顯與
      情理未合，所辯洵非可取。
（二）被告於事實欄一（二）所載時間，再次前往上開地點，為
      社區管理員發覺有異，致電被害人乙○○，經被害人在樓
      上觀看、呼喊並報警處理之情，業經證人乙○○於本院審
      理時具結證述：因之前東西被偷後，有請管理員幫忙注意
      ，當天管理員以電話通知伊，伊便從樓上陽台往下看，看
      到被告在其貨車車尾張望，伸手在後車斗翻東西，後來被
      告腳抬高要爬上車斗，我就大喊制止等語明確，核與證人
      於警、偵訊時所述大致相符，且證人因鑑於前次物品遭竊
      ，特委請管理員關照，經管理員電話聯絡後，即立於陽台
      觀看、呼叫，於本院審理時並再三對被告斯時之動作確認
      無誤，所為證述，當屬可採。反觀被告於歷次偵、審程序
      中，時而供稱：當時是要去其自用小客車上拿東西，因車
      前輪被鐵鍊鏈住，所以蹲在車子旁邊要將鐵鍊撬開，聽聞
      被害人乙○○喊叫，其便返家拿尖嘴鉗，之後再返回上開
      地點即為警查獲云云；時而供稱：當時其在被害人自用小
      貨車後小解，手扶在貨車後方，被害人誤以為伊在竊取小
      貨車上之財物云云；於本院準備程序中又稱：當天是去該
      處取其停放該處車牌號碼五九○三─PE號自用小客車云云
      ；就其於深夜二時三十分許前往該處之目的所為供述，反
      覆不一。且被告之住處地址與上址為同路段僅相隔一號，
      距離甚為接近，如有小解之需，大可返家如廁，豈有在他
      人小貨車停車處任意便溺之理？再者，發現自己車輛車輪
      遭不明人士以鐵鏈上鎖，理應報警或詢問附近管理人員以
      查明究竟，自無可能於光線暐暗之深夜，徒手鬆解鐵鏈，
      是其所述自身之舉止，均違常情。另被告於本院審理時又
      供稱：上開其停放該處之自用小客車壞掉，根本不能開，
      停在該處已經很久云云，與其前揭所稱：當天係前往取車
      云云已生歧異，又其於一週前即本件第一次搬取前揭太空
      包時，即係以上開自用小客車載運之情，業經證人乙○○
      於本院審理時所證稱：因管理員說第一次遭竊的太空包是
      被告上開自用小客車載走，伊想知道車主是誰，所以才用
      鐵鍊鎖住該車等語在卷，亦為被告所是認，益徵其前開該
      車根本不能開，已停放該處很久等辯詞，要屬飾卸之詞，
      殊無可取。從而被告乃係基於不法所有之意圖，而著手搜
      尋被害人小貨車後車斗內財物，自有竊盜之故意，至為灼
      然。
（三）綜上所述，被告上開竊盜犯行，事證明確，堪以認定。
三、核被告所為，係犯刑法第三百二十條第一項之普通竊盜罪、
    同條第三項、第一項之普通竊盜未遂罪。被告利用不知情之
    成年社區管理員遂行第一次竊盜犯行，就其所利用之部分，
    為間接正犯。被告第二次犯行已著手於竊盜之犯罪行為之實
    行，然未取得財物，為未遂犯，爰依刑法第二十五條第二項
    之規定，按既遂犯之刑度減輕其刑。又被告所犯上開二次竊
    盜犯行，犯意各別，行為互殊，應分論併罰。另被告前有如
    事實欄所述刑事科刑執行紀錄，有臺灣高等法院被告前案紀
    錄表一份在卷可按，其於上開有期徒刑執行完畢後五年內，
    故意再犯本案有期徒刑以上之罪，均為累犯，應依刑法第四
    十七條第一項之規定，分別加重其刑，並就事實欄一（二）
    部分，先加後減之。爰審酌被告時值青年，並有如事實欄所
    載前科，素行非佳，不思正當工作以獲取財物，反以竊盜手
    段不勞而獲，其觀念偏差，有待矯治，及其竊得財物之價值
    、犯後矢口否認犯行之態度等一切情狀，分別量處如主文所
    示之刑，並定其應執行之刑，以示懲儆。
據上論斷，應依刑事訴訟法第二百九十九條第一項前段，刑法第
三百二十條第三項、第一項、第二十五條第二項、第四十七條第
一項、第五十一條第五款，判決如主文。
本案經檢察官謝岳龍到庭執行職務。
中    華    民    國    98    年    3     月    13    日
                刑事第十一庭    法  官  劉  安  榕
以上正本證明與原本無異。
如不服本判決，應於判決送達後10日內敘明上訴理由，向本院提
出上訴書狀（應附繕本），上訴於臺灣高等法院；未敘述上訴理
由者，應於上訴期間屆滿後20日內向本院補提理由書（均須按他
造當事人之人數附繕本），切勿逕送上級法院。
                                書記官  陳  盈  真
中    華    民    國    98    年    3     月    17    日
附錄本案論罪科刑法條全文：
中華民國刑法第320條
意圖為自己或第三人不法之所有，而竊取他人之動產者，為竊盜
罪，處 5 年以下有期徒刑、拘役或 5 百元以下罰金。
意圖為自己或第三人不法之利益，而竊佔他人之不動產者，依前
項之規定處斷。
前二項之未遂犯罰之。


司法院資訊處製作；財團法人民間司法改革基金會備份。
